---
title: "שיטות לזיהוי מחזור פיננסי"
author: "מיכאל גורקוב"
header-includes:
   - \usepackage{multirow,rotating}
   - \usepackage{fontspec}
   - \setmainfont{David}
   - \usepackage{polyglossia}
   - \setdefaultlanguage{hebrew}
   - \usepackage[fontsize=13pt]{scrextend}
output:
  pdf_document:
    latex_engine: xelatex
---

```{r setup, include=FALSE}
knitr::opts_chunk$set(echo = FALSE)

```


```{r global_options, include=FALSE}
knitr::opts_chunk$set(echo = FALSE, message = FALSE, warning = FALSE)

```



```{r Load libraries and auxilary function}

source(paste0("C:\\Users\\Misha\\Documents\\BBQ-Algorithm\\",
              "BBQ-Auxilary functions.R"))

library(xts)

library(PerformanceAnalytics)

gdp = import.gdp.data(paste0("C:\\Users\\Misha\\Documents\\",
                             "BBQ-Algorithm\\GDP.csv"))


```



בנייר זה נסקור את השיטות לאמידה של מחזורי עסקים (מחזור ריאלי) וזאת על מנת לפתח שיטה עקבית לאמידה של מחזור פיננסי. קיימות שתי גישות לאמידה של מחזורי עסקים : גישת Point Turning וגישת Analysis Frequency

\section{גישת Point Turning}

בגישה זו המטרה הינה לזהות נקודות קיצון מקומיות (גבעות ושפלים), לצורך קביעה האם אנו נמצאים בשלב התרחבות או צמצום. זיהוי נקודות הקיצון בדרך כלל מתבצע עבור תת תקופה מסוימת (למשל עבור תדירות רבעונית מקובל לקחת תקופה של כ5 רבעונים). במידה ונקודה כלשהי גבוהה (נמוכה) משכנותיה בתת התקופה הנקודה נקבעת כנקודת מקסימום (מינימום).


```{r plot no cencoring bbq}

  # Identify a set of potential peaks and troughs
  
  df = cbind.xts(gdp,rollapply(gdp, width = 5, FUN = identify.turning.point,
                          align = "center"))
  
  names(df) = c("GDP","TP")
  
  alt.peaks = get.alternating.peaks(peaks = df[df$TP == 1,],
                                    troughs = df[df$TP == -1,],
                                    timeframe = index(df))
  
  alt.troughs = get.alternating.troughs(peaks = df[df$TP == 1,],
                                    troughs = df[df$TP == -1,],
                                    timeframe = index(df))
  
  cycle_date = paste(as.Date(index(alt.peaks)),
                     as.Date(index(alt.troughs)),sep = "/")
  
  chart.TimeSeries(df$GDP * 10 ^ (-3),
                   main = "Business Cycle - Recessions\n (quarterly GDP)",
                   xaxis = FALSE,ylab = "Billions ILS",
                   period.areas = cycle_date,period.color = "lightblue")
  
  axis(side = 1,at = seq_along(index(df)),labels = index(df))
```

הפעלת מנגנון סינון שלבי המחזור דורש שכל שלב ימשך לפחות 2 רבעונים, במקרה זה שלב התרחבות אשר התחיל ברבעון השלישי של שנת 2008 והסתיים ברבעון הרביעי של 2008 ולפיכך נמשך רק רבעון אחד צריך להימחק מה שהופך את שלב הצמצום אשר התחיל ברבעון הראשון של 2008 להיות ארוך יותר.

```{r plot phase censored bbq}

  # Identify a set of potential peaks and troughs
  
 phase.censor_df = get.phase.censored.points (peaks = alt.peaks, troughs = alt.troughs,
                                       min_phase_length = 2)

cycle_date = paste(as.Date(index(phase.censor_df$censored_peaks)),
                   as.Date(index(phase.censor_df$censored_troughs)),sep = "/")

chart.TimeSeries(df$GDP * 10 ^ (-3),
                 main = "Business Cycle - Phase censored Recessions\n (quarterly GDP)",
                 xaxis = FALSE,ylab = "Billions ILS",
                 period.areas = cycle_date,period.color = "lightblue")

axis(side = 1,at = seq_along(index(df)),labels = index(df))

```

הפעלת מנגנון סינון אורך המחזור דורש שכל מחזור ימשך לפחות 5 רבעונים, במקרה זה כל המחזורים נמשכים לפחות 5 רבעונים ולכן אין צורך בסינון נוסף.

```{r plot cycle censored bbq}

  # Identify a set of potential peaks and troughs
  
cycle.censor_df = get.cycle.censored.points(peaks = phase.censor_df$censored_peaks,
                                             troughs = phase.censor_df$censored_troughs,
                                             min_cycle_length = 5)

cycle_date = paste(as.Date(index(cycle.censor_df$censored_peaks)),
                   as.Date(index(cycle.censor_df$censored_troughs)),sep = "/")

chart.TimeSeries(df$GDP * 10 ^ (-3),
                 main = "Business Cycle - Cycle censored Recessions\n (quarterly GDP)",
                 xaxis = FALSE,ylab = "Billions ILS",
                 period.areas = cycle_date,period.color = "lightblue")

axis(side = 1,at = seq_along(index(df)),labels = index(df))

```


```{r plot bbq approximation}

# Calculate BBQ approximation

k = 5

peaks = rollapply(gdp, width = k, FUN = get.peaks.bbq.approx,
                            align = "center")

troughs = rollapply(gdp, width = k, FUN = get.troughs.bbq.approx,
                  align = "center") * (-1)

df_bbq._approx = merge.xts(peaks,troughs)

df_bbq._approx = df_bbq._approx[complete.cases(df_bbq._approx),]

df_bbq._approx = merge.xts(gdp,add.cycle.state.bbq.approx(df_bbq._approx),join = "inner")

# Plot data

cycle_date = as.Date(index(df_bbq._approx)[df_bbq._approx$State == 1])

start_dates = cycle_date[seq.int(from = 1,to = length(cycle_date)-1,by = 2)]

end_dates = cycle_date[seq.int(from = 2,to = length(cycle_date),by = 2)]

cycle_date = paste(start_dates,end_dates,sep = "/")

chart.TimeSeries(df_bbq._approx$gdp * 10 ^ (-3),
                 main = "Business Cycle - Recessions\n (quarterly GDP)",
                 xaxis = FALSE,ylab = "Billions ILS",
                 period.areas = cycle_date,period.color = "lightblue")

axis(side = 1,at = seq_along(index(df_bbq._approx)),
     labels = index(df_bbq._approx))

```

